臺灣高等法院刑事裁定
111年度抗字第1593號
抗  告  人  
即  受刑人  楊欽智



上列抗告人即受刑人因聲請定其應執行刑案件，不服臺灣新北地
方法院中華民國111年9月12日裁定（111年度聲字第2245號），
提起抗告，本院裁定如下：
    主  文
原裁定撤銷，發回臺灣新北地方法院。
    理  由
一、原裁定意旨略以:抗告人即受刑人楊欽智（下稱抗告人）因
    犯如原審裁定附表所示之罪，先後經原審法院判處如附表所
    示之刑，並於如附表所示日期分別確定等情，有附表所示之
    各該確定判決書及本院被告前案紀錄表在卷可稽，茲檢察官
    聲請就如附表所示各罪所處之刑定應執行之刑，原審審核後
    ，認其聲請為正當，定其應執行有期徒刑16年等語。
二、抗告意旨略以:如原審裁定附表編號20所示之犯罪日期欄所
    記載之日期為民國109年9月21日部分與事實不符，請予更正
    。又法院就自由裁量權行使，應受比例原則及公平原則之規
    範並合於裁量之內部界限及外部界限，原審裁定定應執行有
    期徒刑16年，定刑過重，且原審法院未提解抗告人到庭陳述
    意見亦未以函文詢問或以其他替代方式給予抗告人陳述意見
    之機會，與最高法院110年度台抗大字第489號裁定意旨相悖
    等語。
三、按數罪併罰之案件，於審判中，現雖有科刑辯論之機制，惟
    尚未判決被告有罪，亦未宣告其刑度前，關於定應執行刑之
    事項，欲要求檢察官、被告或其辯護人為充分辯論，盡攻防
    之能事，事實上有其困難。行為人所犯數罪，或因犯罪時間
    之先後或因偵查、審判程序進行速度之不同，或部分犯罪經
    上訴而於不同審級確定，致有二裁判以上，分別確定，合於
    數罪併罰之要件，依刑法第53條、第54條應依同法第51條第
    5款至第7款之規定，定其應執行之刑者，刑事訴訟法第477
    條第1項規定由檢察官聲請該法院裁定之（有刑法第50條第1
    項但書之情形，執行中應由受刑人請求檢察官為聲請）。依
    上開規定雖僅檢察官得向法院聲請（刑事訴訟法第477條第2
    項另規定，受刑人或其法定代理人、配偶，亦得請求前項檢
    察官聲請之），惟定應執行刑，不僅攸關國家刑罰權之行使
    ，於受刑人之權益亦有重大影響，除顯無必要或有急迫情形
    外，法院於裁定前，允宜予受刑人以言詞、書面或其他適當
    方式陳述意見之機會，程序保障更加周全(最高法院110年度
    台抗大字第489號裁定意旨參照）。
四、經查：
　㈠關於抗告人所犯如附表所示各罪，先後經原審法院判決如附
    表所示之刑，均經確定在案，有各該刑事判決及本院被告前
    案紀錄表在卷可稽，原審因認檢察官之聲請為正當，而為本
    件執行刑之量定，固非無見。
　㈡惟查，經本院核閱原審法院111年度聲字第2245號聲請定其應
    執行刑案件全卷，原審法院於收受本案之際，抗告人係於法
    務部○○○○○○○執行中，有本院在監在押全國紀錄表1份在卷足
    憑(原審卷第17頁)，原審法院並未提解抗告人到庭陳述意見
    ，亦未以函文詢問或其他替代之方式，給予抗告人就本件攸
    關國家刑罰權之行使、對抗告人權益有重大影響之案件陳述
    意見之機會，且本案亦未見有何無必要或急迫之情形，乃原
    審逕予裁定，難認允當，抗告人因而不得不提起抗告以表達
    其對定應執行刑之意見。應認抗告為有理由，而應將原裁定
    撤銷，並為兼衡當事人之審級利益，發回原審法院更為適法
    之裁定。
據上論斷，應依刑事訴訟法第413條前段，裁定如主文。
中　　華　　民　　國　　111 　年　　10　　月　　27　　日
                  刑事第十三庭  審判長法　官  吳冠霆
                                      法　官  邰婉玲
                                      法　官  柯姿佐
以上正本證明與原本無異。
如不服本裁定，應於收受送達後五日內向本院提出抗告狀。
                                      書記官  蔡硃燕
中　　華　　民　　國　　111 　年　　10　　月　　31　　日